臺灣南投地方法院刑事裁定
111年度撤緩字第10號
聲  請  人  臺灣南投地方檢察署檢察官
受  刑  人  鄭嘉銘


上列聲請人因受刑人妨害性自主案件，聲請撤銷緩刑之宣告（11
1年度執聲字第98號），本院裁定如下：
    主  文
乙○○之緩刑宣告撤銷。
    理  由
一、聲請意旨略以：受刑人乙○○因成年人故意對少年犯強制性交
    罪，經本院於民國109年8月31日以108年度侵訴字第32號（1
    09年執緩字第190號）判處有期徒刑2年，緩刑5年，緩刑期
    内應依附件所示之109年度司附民移調字第85號調解成立筆
    錄所載履行賠償義務，並提供150小時之義務勞務，緩刑期
    間付保護管束，於109年10月15日確定在案。惟受刑人迄今
    僅向被害人法定代理人BK000-A108050A支付新臺幣（下同）
    6萬7000元（1萬6000元係調解當庭給付，總計6萬7000元）
    ，尚差餘額23萬3000元（已一期未履行，視為全部到期），
    經臺灣南投地方檢察署（下稱南投地檢署）於110年3月3日
    、111年1月11日通知其儘速將匯款相關資料檢送南投地檢署
    ，惟迄今南投地檢署仍未收到其所檢送匯款相關資料，經電
    話詢問受刑人，其表示沒有錢可匯款給被害人法定代理人。
    且本案被害人法定代理人於111年3月4日具狀聲請撤銷受刑
    人緩刑。核該受刑人所為，已合於刑法第75條之1第1項第4
    款所定得撤銷緩刑宣告之原因，爰認原宣告之緩刑難收其預
    期效果，而有執行刑罰之必要，依刑事訴訟法第476條之規
    定聲請撤銷等語。
二、按緩刑之宣告應撤銷者，由受刑人所在地或其最後住所地之
    地方法院檢察官聲請該法院裁定之；緩刑宣告，得斟酌情形
    命犯罪行為人向被害人支付相當數額之財產或非財產上之損
    害賠償；受緩刑之宣告而有違反第74條第2項第1款至第8款
    所定負擔情節重大者，足認原宣告之緩刑難收其預期效果，
    而有執行刑罰之必要者，得撤銷其宣告，刑事訴訟法第476
    條、刑法第74條第2項第3款、第75條之1第1項第4款分別定
    有明文。又刑法第75條之1係採裁量撤銷主義，賦與法院撤
    銷與否之權限，法官應依職權本於合目的性之裁量，妥適審
    酌被告於緩刑期間內違反應遵守事項之情節是否重大，是否
    已難收其預期之效果，而確有執行刑罰之必要，此與同法第
    75條第1項所定2款要件，有一具備，即毋庸再行審酌其他情
    狀，應逕予撤銷緩刑之情形不同。至於所謂「情節重大」，
    係指受判決人顯有履行負擔之可能，而隱匿或處分其財產、
    故意不履行、無正當事由拒絕履行或顯有逃匿之虞等情事而
    言。因此，違反負擔之情形是否重大，應斟酌緩刑期間命應
    遵守事項之達成與宣告緩刑之目的為綜合考量，非謂有違反
    負擔即逕予認定屬情節重大而應撤銷緩刑宣告。
三、經查：
　㈠本件受刑人因妨害性自主案件，經本院於109年8月31日以108
    年度侵訴字第32號判決判處有期徒刑2年，緩刑5年，緩刑期
    內應依附件所示之本院109年度司附民移調字第85號調解成
    立筆錄所載履行賠償義務，並向檢察官指定之政府機關、政
    府機構、行政法人、社區或其他符合公益目的之機構或團體
    ，提供150小時之義務勞務，緩刑期間付保護管束，於109年
    10月15日確定，緩刑期間自109年10月15日起至114年10月14
    日等情，有上揭刑事判決書、臺灣高等法院被告前案紀錄表
    附卷可稽。
　㈡又受刑人依前開調解成立筆錄內容，應給付被害人、被害人
    法定代理人共30萬元，給付方式為：㈠當場給付1萬6000元，
    經被害人法定代理人當場點收。㈡餘款28萬4000元，於109年
    5月30日前給付4000元，於109年7月5日、109年8月5日、109
    年9月5日、109年10月5日前，各給付2萬元；餘額20萬元，
    共分29期，並自109年11月起，於每月5日前，第1期至第28
    期各給付7000元，第29期給付4000元，至全部清償完畢為止
    ，如有一期未履行，視為全部到期，有前開調解成立筆錄在
    卷可考。惟查，被害人法定代理人具狀陳稱受刑人僅支付6
    萬元，其餘未按期支付賠償金，請求撤銷受刑人前開緩刑，
    並要求受刑人支付剩餘之賠償金等語，有被害人法定代理人
    提出之撤銷緩刑聲請狀在卷可考；又被告於111年5月17日本
    院訊問時自陳：目前總共給付6萬多給被害人等語，且觀諸
    被告提出之匯款資料亦可知，被告於與被害人、被害人法定
    代理人成立前開調解後至本院於109年8月31日為前開判決前
    ，分別曾於109年6月2日匯款4000元、109年7月6日匯款1萬6
    000元、109年7月14日匯款4000元、109年8月6日匯款1萬500
    0元、109年8月12日匯款5000元予被害人法定代理人，而於
    本院為前開判決後，被告亦僅於109年12月30日匯款7000元
    予被害人法定代理人，其後則未見有相關匯款資料等情，是
    以，顯見被告確未依前開調解成立筆錄內容給付款項，而有
    違反刑法第74條第2項第3款所定負擔之情事。
　㈢再受刑人於111年5月17日本院訊問時雖稱：伊老婆110年7月2
    1日車禍，伊在等車禍的賠償金下來給被害人，伊沒有依照
    調解筆錄內容履行，那時候伊沒有錢，伊是跑工地的，疫情
    關係，今年過年完伊的公司也停擺了，去年跟今年過年前，
    公司是輪班上班，1個禮拜上5天，1個月上1個禮拜的班，上
    班才有薪水，109年是正常上班等語，並具狀提出中國醫藥
    大學附設醫院診斷證明書、交通部公路總局臺中區監理所南
    投縣區車輛行車事故鑑定會開會通知單為證。惟本院審酌於
    受刑人自陳是正常上班之109年間，其雖有於109年6月2日、
    109年7月6日、109年7月14日、109年8月6日、109年8月12日
    匯款予被害人法定代理人，惟其已有遲延給付之情，且於10
    9年9月、10月、11月，則均未給付款項予被害人、被害人法
    定代理人，是受刑人是否果有履行之意已屬有疑。又受刑人
    雖於本院訊問時自陳：其110年有給付6、7000元，且其配偶
    於110年7月間發生車禍，其收入於110、111年亦因疫情減少
    等情，惟觀諸受刑人所提出之匯款資料，均未見有任何其於
    110年間匯款之資料，且縱使受刑人自陳收入減少、配偶發
    生車禍等語為真，然受刑人收入雖減少，但並非全無收入，
    況於受刑人配偶發生車禍前，受刑人即已未按期給付款項，
    又受刑人亦未主動向南投地檢署陳明有何不能按期履行原因
    ，且其前因未依前開調解筆錄內容履行而經南投地檢署發函
    促其儘速給付款項予被害人及陳報相關資料時，受刑人亦未
    置理，遲至南投地檢署電詢受刑人時，其始口頭告知：伊太
    太去年車禍受傷，伊在家照顧她沒有出去賺錢，伊沒有錢可
    再匯款給被害人等語，有南投地檢署110年3月3日甲○曉公10
    9執緩190字第1109004261號函、南投地檢署111年1月11日甲
    ○云公109執緩190字第1119000832號函、送達證書在卷可考
    ，可見受刑人顯無履行之誠意。再受刑人雖自陳伊要等拿到
    配偶車禍的賠償金才能匯款給被害人等語，然其於本院訊問
    時亦稱：保險金伊不知道何時下來，但保險公司說不會超過
    今年7月，他們說還在審查中等語，可知受刑人並無法確定
    保險公司何時會審核通過，且該筆保險金既係受刑人配偶車
    禍之保險金，則受刑人是否有權處分、或該筆保險金之數額
    是否即足以支付受刑人所餘應給付之全部餘款，均非無疑，
    是亦難據此認受刑人有積極還款以履行緩刑負擔之意願。再
    者，緩刑乃法院刑罰權之運用，旨在獎勵自新，本質上無異
    恩赦，得消滅刑罰之效果，受刑人本應珍惜自新機會，主動
    依判決所附負擔支付被害人損害賠償金額，況本案判決所附
    緩刑條件乃根據受刑人與被害人、被害人法定代理人在審理
    過程中成立之調解條件所定，係基於受刑人同意履行之意願
    而為之，則受刑人當時應係審慎考量自身經濟條件而為決定
    ，否則不無係以佯為有意賠償且有賠償能力之方式，圖取原
    案緩刑之宣告，是受刑人實無何託詞不為履行之餘地。
　㈣綜上所述，本件受刑人於受有緩刑宣告之利益後，竟未依判
    決內容確實依調解成立筆錄履行，且亦難認其有誠意履行前
    揭判決所定之緩刑條件內容，影響被害人之權益甚鉅，足認
    其違反判決所定負擔之情節重大，堪認原宣告之緩刑難收其
    預期效果，而有執行刑罰之必要。是聲請人向受刑人住所地
    之地方法院即本院聲請撤銷前開緩刑之宣告，核無不合，爰
    依刑法第75條之1第1項第4款之規定，撤銷受刑人前開緩刑
    之宣告。　　
四、依刑事訴訟法第476條，裁定如主文。
中　　華　　民　　國　　111 　年　　6 　　月　　27　　日
　　　　　　　　　刑事第四庭  法  官    蔡霈蓁
以上正本證明與原本無異。
如不服本裁定，應於裁定送達後5日內向本院提出抗告狀。　　
　　　　　　　　　　　　　　　書記官　　郭勝華　　　　　
中　　華　　民　　國　　111 　年　　6 　　月　　28　　日